Minutes et répertoires du notaire François ROBINEAU, 17 octobre 1744 - décembre 1766 (étude XXVII)
Archives nationales
- Minutes de François ROBINEAU, 1741 - 1784; MC/ET/XXVII/229 - MC/ET/XXVII/859
  - Minutes. 1761, novembre - décembre, novembre - décembre 1761; MC/ET/XXVII/305
    - Vente, terre, Rueil (Hauts-de-Seine)., 17 novembre 1761; MC/ET/XXVII/305
      Nom, qualité: (Mme ou Mlle) Jourdain, Marie Jeanne.
      Nom, qualité: (M.) Filliette, Jean Guillaume.
      Profession: vigneron, Rueil (Hauts-de-Seine).
      Domicile: Rueil (Hauts-de-Seine)
    - Vente, terre, Issy-les-Moulineaux (Hauts-de-Seine)., 19 novembre 1761; MC/ET/XXVII/305
      Nom, qualité: (M.) Saichet, Antoine.
      Profession: suisse, Paris.
    - Sous-bail, terre, Vaugirard (Paris)., 19 novembre 1761; MC/ET/XXVII/305
      Nom, qualité: (M.) Judenne, Jean.
    - Vente, vigne, Issy-les-Moulineaux (Hauts-de-Seine)., 19 novembre 1761; MC/ET/XXVII/305
    - Succession, dépôt de pièces., 20 novembre 1761; MC/ET/XXVII/305
      Nom, qualité: (Mme ou Mlle) Gomet, Catherine.
      Nom, qualité: (M.) Decrest, Pierre.
    - Mariage., 22 novembre 1761; MC/ET/XXVII/305
      Nom, qualité: (M.) Tevenin, Jean Francois.
      Profession: tailleur, Paris.
      Nom, qualité: (M.) Tevenin, Francois.
      Profession: tanneur, Bouillon (belgique).
      Domicile: Bouillon (belgique).
      Nom, qualité: (Mme ou Mlle) Gorand, Marie Louise.
      Nom, qualité: (M.) Gorand, Jean Guillaume.
    - Mariage., 22 novembre 1761; MC/ET/XXVII/305
      Nom, qualité: (M.) Foyer, Jean Antoine.
      Profession: voiturier par eau, Paris.
      Nom, qualité: (M.) Foyer, Antoine.
      Nom, qualité: (Mme ou Mlle) Lavoy, Marie Jeanne.
      Profession: marinier
    - Mariage., 22 novembre 1761; MC/ET/XXVII/305
      Nom, qualité: (M.) Chastaniol de Tressy, Jean.
      Profession: soldat invalide, Paris, Hotel des Invalides.
      Nom, qualité: (M.) Blin de, Louise Catherine.
      Nom, qualité: (M.) Blin de, Paul.
    - Mariage., 22 novembre 1761; MC/ET/XXVII/305
      Nom, qualité: (M.) Lefebvre, Louis Charles.
      Profession: orfevre joaillier (marchand), Paris.
      Nom, qualité: (M.) Lefebvre, Pierre Francois.
      Nom, qualité: (Mme ou Mlle) Provot, Marguerite.
      Nom, qualité: (M.) Provot, Antoine.
      Profession: négociant
    - Rente, transport., 23 novembre 1761; MC/ET/XXVII/305
      Nom, qualité: (M.) Tilloy, Pierre.
      Nom, qualité: (M.) Auffray de La Cotiere, Bonaventure (bourgeois, Paris), Paris.
      Nom, qualité: (M.) Bontemps, Edme.
    - Vente, maison, Sevres (Hauts-de-Seine)., 23 novembre 1761; MC/ET/XXVII/305
      Nom, qualité: (M.) Pointard, Charles.
    - Succession, consentement., 24 novembre 1761; MC/ET/XXVII/305
      Nom, qualité: (Mme ou Mlle) Dagan, Elisabeth Julienne.
    - Tontine, constitution, emission 1759., 24 novembre 1761; MC/ET/XXVII/305
      Profession: sergent aux gardes francaises (ancien), Paris, Hotel des Invalides.
    - Mariage., 25 novembre 1761; MC/ET/XXVII/305
      Nom, qualité: (M.) Lefevre, Louis (bourgeois).
      Nom, qualité: (M.) Lefevre, Antoine.
      Nom, qualité: (M.) Loynes de, Andre.
    - Testament., 25 novembre 1761; MC/ET/XXVII/305
      Nom, qualité: (M.) Henry, Pierre.
      Domicile: Bicetre (Val-de-Marne)
    - Mainlevée., 26 novembre 1761; MC/ET/XXVII/305
      Nom, qualité: (M.) Racine, Jean Louis (bourgeois, Chinon), Chinon (Indre-et-Loire).
      Nom, qualité: (M.) Palluel, Pierre.
    - Succession, dépôt de pièces., 26 novembre 1761; MC/ET/XXVII/305
      Nom, qualité: (M.) Fontaine, Jacques.
      Profession: curé (ancien), Manthelan (Indre-et-Loire)
    - Comparution., 26 novembre 1761; MC/ET/XXVII/305
      Nom, qualité: (M.) Barr, Jean.
      Nom, qualité: (M.) Ottoz, Jean Francois.
      État civil: n- suisse.
    - Procuration rente publique., 26 novembre 1761; MC/ET/XXVII/305
      Nom, qualité: (M.) Davroux, Jean Baptiste.
    - Inventaire après décès., 27 novembre 1761; MC/ET/XXVII/305
      Nom, qualité: (M.) Larsonneur, Richard.
    - Succession, renonciation., 30 novembre 1761; MC/ET/XXVII/305
      Nom, qualité: (M.) Tilliet, Nicolas.
      Profession: pecheur (maître), Paris, Grenelle
    - Bail, chambre, Paris (Paris) quai des Augustins., 30 novembre 1761; MC/ET/XXVII/305
      Nom, qualité: (M.) Gogue, Jean Baptiste.
      Profession: libraire (marchand), Paris.
      Nom, qualité: (M.) Lisse, Charles.
      Profession: graveur, Paris.
    - Procuration rente publique, dépôt., 1er décembre 1761; MC/ET/XXVII/305
      Nom, qualité: (M.) Sauvage, Pierre (bourgeois).
      Domicile: Saint-Martin-Valmeroux (Cantal).
      Nom, qualité: (Mme ou Mlle) Vatternaye, Renee.
      Domicile: Motteville (Seine-Maritime).
    - Rente sur les états de Bretagne, reconstitution, emission 1760., 1er décembre 1761; MC/ET/XXVII/305
      Nom, qualité: (M.) Tranchard, Louis (bourgeois).
      Nom, qualité: (M.) Chevalier, Francois (bourgeois).
    - Inventaire après décès., 1er décembre 1761; MC/ET/XXVII/305
      Nom, qualité: (Mme ou Mlle) Paris de, Therese.
      Nom, qualité: (M.) Leger, Pierre.
    - Mariage., 1er décembre 1761; MC/ET/XXVII/305
      Nom, qualité: (M.) Roque de, Augustin Joseph Abraham Denis.
      Profession: officier de guerre, Minorque (espagne).
      Nom, qualité: (M.) Roque de, Abraham Francois.
      Profession: bailli, Vic-Fezensac (Gers).
      Nom, qualité: (Mme ou Mlle) Comperot, Marie Adelaide.
      Nom, qualité: (M.) Comperot, Francois.
      Profession: directeur des fermes
    - Succession, convention., 2 décembre 1761; MC/ET/XXVII/305
      Nom, qualité: (Mme ou Mlle) Letie, Marie.
      Profession: jardinier (me)
    - Bail, maison, Paris (Paris) rue de la Madeleine X rue de la Ville-l'Eveque., 3 décembre 1761; MC/ET/XXVII/305
      Nom, qualité: (M.) Obry, Antoine Alexis (bourgeois).
    - Dépôt de pièces, lettre missive., 3 décembre 1761; MC/ET/XXVII/305
      Profession: gendarme de la garde, Paris.
    - Rente viagère, constitution., 4 décembre 1761; MC/ET/XXVII/305
      Nom, qualité: (M.) Salles, Pierre.
      Profession: banquier, Paris.
      Nom, qualité: (M.) Evin, Francois.
    - Rente, constitution., 5 décembre 1761; MC/ET/XXVII/305
    - Rente, constitution., 5 décembre 1761; MC/ET/XXVII/305
      Nom, qualité: (M.) Hugault, Claude Guillaume.
      Nom, qualité: (Mme ou Mlle) Lenoir, Louise Genevieve.
    - Rente sur le roi, constitution, droit sur les cuirs emission 1760., 10 décembre 1761; MC/ET/XXVII/305
      Nom, qualité: (M.) Cochepin, Pierre (bourgeois, Paris), Paris
    - Rente sur le roi, constitution, droit sur les cuirs emission 1760., 10 décembre 1761; MC/ET/XXVII/305
    - Déclaration., 11 décembre 1761; MC/ET/XXVII/305
      Nom, qualité: (M.) Auffroy, Claude.
      Profession: charcutier (marchand), Argenteuil (Val-d'Oise).
    - Bail, maison, Argenteuil (Val-d'Oise)., 11 décembre 1761; MC/ET/XXVII/305
      Domicile: Argenteuil (Val-d'Oise).
      Nom, qualité: (M.) Auffroy, Louis.
    - Rente, constitution., 11 décembre 1761; MC/ET/XXVII/305
      Nom, qualité: (M.) Guilliard, Antoine.
      Nom, qualité: (M.) Goria, Francois.
      Profession: officier de guerre, Paris, Hotel des Invalides
    - Obligation., 11 décembre 1761; MC/ET/XXVII/305
      Nom, qualité: (M.) Alliette, Jean Baptiste.
      Profession: grainier (marchand), Paris.
      Profession: traiteur rotisseur (maître), Paris.
    - Obligation., 11 décembre 1761; MC/ET/XXVII/305
      Nom, qualité: (M.) Giroust, Jean Jacques.
      Profession: forain (marchand), Nanterre (Hauts-de-Seine).
    - Vente, fonds de boutique de charcutier., 11 décembre 1761; MC/ET/XXVII/305
    - Convention., 12 décembre 1761; MC/ET/XXVII/305
      Nom, qualité: (M.) Schennevey, Beat.
      Nom, qualité: (Mme ou Mlle) Pillet, Marie Anne.
      Nom, qualité: (M.) Horne, Sebastien (bourgeois, Paris), Paris.
    - Bail, maison, Paris (Paris) rue Saint-Germain-l'Auxerrois., 12 décembre 1761; MC/ET/XXVII/305
      Profession: inspecteur de police, Paris.
      Nom, qualité: (M.) Bonnefoy, Jean Martin.
      Profession: porteur de sel (officier), Paris.
    - Obligation., 12 décembre 1761; MC/ET/XXVII/305
    - Quittance., 14 décembre 1761; MC/ET/XXVII/305
      Nom, qualité: (M.) Robineau.
    - Mariage., 14 décembre 1761; MC/ET/XXVII/305
      Nom, qualité: (M.) Grousselles, Vincent Pierre.
      Nom, qualité: (M.) Grouselles, Pierre.
      Profession: cordier (maître), Paris.
      Nom, qualité: (Mme ou Mlle) Dupre, Jeanne Madeleine.
      Nom, qualité: (M.) Dupre, Jean Baptiste.
    - Obligation., 15 décembre 1761; MC/ET/XXVII/305
      Nom, qualité: (M.) Clauleu, Nicolas.
      Profession: vigneron, Clamart (Hauts-de-Seine).
      Domicile: Clamart (Hauts-de-Seine).
      Nom, qualité: (M.) Pouilly, Jacques.
      Profession: forain (marchand), Roches-sur-Marne (Haute-Marne).
      Domicile: Roches-sur-Marne (Haute-Marne)
    - Succession, compte., 15 décembre 1761; MC/ET/XXVII/305
      Nom, qualité: (M.) Desbois, Joseph (écuyer).
      Profession: receveur des tailles, Mantes (Yvelines)
    - Rente de l'Hôtel de ville, reconstitution, aides et gabelles emission 1758., 15 décembre 1761; MC/ET/XXVII/305
      Profession: peintre de l'academie de Saint-luc (maître), Paris.
      Nom, qualité: (M.) Sicauld, Jacques (bourgeois, Paris), Paris
    - Rente de l'Hôtel de ville, reconstitution, aides et gabelles emission 1758., 15 décembre 1761; MC/ET/XXVII/305
      Nom, qualité: (Mme ou Mlle) Rollet, Marie Anne.
    - Mariage., 16 décembre 1761; MC/ET/XXVII/305
      Nom, qualité: (M.) Hugonnier, Francois.
      Profession: officier de maison, Paris.
      Nom, qualité: (M.) Hugonnier, Jean.
      Profession: laboureur, Montailleur (Savoie).
      Domicile: Montailleur (Savoie).
      Nom, qualité: (Mme ou Mlle) Bullon, Catherine.
      Nom, qualité: (M.) Bullon, Robert.
      Profession: charpentier (maître), Quincy (Meuse).
      Domicile: Quincy (Meuse)
    - Procuration revenus, dépôt., 16 décembre 1761; MC/ET/XXVII/305
      Nom, qualité: (M.) Corbe Dit La Guele, Philippe.
      Profession: soldat, Dusseldorf (allemagne).
      Nom, qualité: (M.) Bernard.
    - Procuration revenus., 16 décembre 1761; MC/ET/XXVII/305
      Profession: abbe commendataire, Bec-Hellouin (le) (Eure), Abbaye.
      Nom, qualité: (M.) Boudard, Guillaume Jacques Francois.
      Domicile: Firfol (Calvados)
    - Procuration acte., 17 décembre 1761; MC/ET/XXVII/305
      Nom, qualité: (personne morale) Loueurs de Carrosses de Paris.
      Nom, qualité: (M.) Guerin.
    - Transport, créance., 17 décembre 1761; MC/ET/XXVII/305
      Nom, qualité: (M.) Dumoulin, Jacques.
    - Bail, maison, Paris (Paris) rue des Brodeurs., 18 décembre 1761; MC/ET/XXVII/305
    - Procuration acte, dépôt., 19 décembre 1761; MC/ET/XXVII/305
      Profession: aubergiste, Rennes (Ille-et-Vilaine).
      Domicile: Rennes (Ille-et-Vilaine).
      Nom, qualité: (M.) Defer, Pierre.
      Profession: lapidaire, Paris.
    - Quittance., 19 décembre 1761; MC/ET/XXVII/305
      Nom, qualité: (M.) Longuet, Jacques.
    - Vente, ratification, maison, Sevres (Hauts-de-Seine)., 20 décembre 1761; MC/ET/XXVII/305
      Domicile: Rennes (Ille-et-Vilaine)
    - Transport, créance., 22 décembre 1761; MC/ET/XXVII/305
      Nom, qualité: (M.) Rochat, Jean Baptiste.
      Profession: valet de pied (ancien).
      Nom, qualité: (M.) Benie, Claude.
      Profession: charpentier, caporal aux gardes francaises.
    - Rente foncière, titre nouvel, maison, terre, Sevres (Hauts-de-Seine)., 23 décembre 1761; MC/ET/XXVII/305
      Profession: valet de pied, Paris.
      Nom, qualité: (M.) Gaillard, Jean Pierre.
    - Mariage., 23 décembre 1761; MC/ET/XXVII/305
      Nom, qualité: (M.) Millet, Jean.
      Nom, qualité: (M.) Millet, Pierre.
      Domicile: Fere-Champenoise (Marne).
      Nom, qualité: (Mme ou Mlle) Lorez, Madeleine.
      Nom, qualité: (M.) Lorez, Pierre.
    - Bail, maison, Paris (Paris) rue de l'Echaude., 23 décembre 1761; MC/ET/XXVII/305
      Nom, qualité: (M.) Charlot Duval, Marc Antoine.
      Profession: officier d'artillerie (ancien).
      Domicile: Milly-la-Foret (Essonne).
      Nom, qualité: (M.) Meunier, Jean.
      Profession: fruitier, Paris.
    - Curatelle, compte., 24 décembre 1761; MC/ET/XXVII/305
      Profession: lapidaire (me-md), Paris.
    - Obligation., 24 décembre 1761; MC/ET/XXVII/305
      Nom, qualité: (M.) Lebeau, Pierre.
      Profession: platrier (marchand), Paris.
      Domicile: Belleville (Paris) Courtille (la).
      Nom, qualité: (M.) Poisson, Pierre.
    - Mariage., 26 décembre 1761; MC/ET/XXVII/305
      Nom, qualité: (M.) Ribet, Louis.
      Nom, qualité: (Mme ou Mlle) Godard, Marie Louise.
      Nom, qualité: (M.) Godard, Jean.
      Profession: laboureur, Croissy-sur-Celle (Oise).
      Domicile: Croissy-sur-Celle (Oise)
    - Quittance., 27 décembre 1761; MC/ET/XXVII/305
      Nom, qualité: (M.) Bouzenot, Nicolas.
      Profession: lieutenant pensionne.
      Nom, qualité: (M.) Genal, Jean Baptiste Gabriel.
      Profession: lieutenant de prevote, Vanves (Hauts-de-Seine).
    - Inventaire après décès., 29 décembre 1761; MC/ET/XXVII/305
      Nom, qualité: (Mme ou Mlle) Toquet, Marie Catherine.
      Nom, qualité: (M.) Sageret, Francois.
    - Succession, mainlevée., 30 décembre 1761; MC/ET/XXVII/305
      Nom, qualité: (M.) Landumiey, Arnoult.
    - Transport, billet., 30 décembre 1761; MC/ET/XXVII/305
      Nom, qualité: (M.) Luneau, Barthelemy.
    - Transport, especes., 31 décembre 1761; MC/ET/XXVII/305
      Nom, qualité: (M.) Villain, Etienne Francois.
      Profession: conservateur des hypotheques, Paris.
  - Minutes. 1762, janvier - février, janvier - février 1762; MC/ET/XXVII/306
  - Minutes. 1762, mars - avril, mars - avril 1762; MC/ET/XXVII/307
  - Minutes. 1762, mai - juin, mai - juin 1762; MC/ET/XXVII/308
  - Minutes. 1762, juillet - août, juillet - août 1762; MC/ET/XXVII/309
  - Minutes. 1762, septembre - octobre, septembre - octobre 1762; MC/ET/XXVII/310
    Attention: acte(s) coté(s) en Réserve
    - Procuration donnée par Charles Geneviève Louis Auguste André Timothée d'Eon de Beaumont à Barthélemy Aulagnier., 1er septembre 1762; MC/RS//54
      Cote originelle du document:
      MC/ET/XXVII/310
      Informations concernant le classement et la cotation du document:
      Acte coté en Réserve.
      Catalogue de la Réserve du Minutier central, 1984-1988 (dactylogramme entièrement dématérialisé; voir contexte dans le Plan d'orientation général - Notaires de Paris, guides thématiques du Minutier).
      Date de création de la notice: 2002
      Date de révision: 2011
      procuration; Eon, Charles de Beaumont d' (1728-1810); Aulagnier, Barthélemy
  - Minutes. 1762, novembre - décembre, novembre - décembre 1762; MC/ET/XXVII/311
  - Minutes. 1763, janvier - février, janvier - février 1763; MC/ET/XXVII/312
  - Minutes. 1763, mars - avril, mars - avril 1763; MC/ET/XXVII/313
  - Minutes. 1763, mai - juin, mai - juin 1763; MC/ET/XXVII/314
  - Minutes. 1763, juillet - août, juillet - août 1763; MC/ET/XXVII/315
  - Minutes. 1763, septembre - octobre, septembre - octobre 1763; MC/ET/XXVII/316
  - Minutes. 1763, novembre - décembre, novembre - décembre 1763; MC/ET/XXVII/317
  - Minutes. 1764, janvier - mars, janvier - mars 1764; MC/ET/XXVII/318
  - Minutes. 1764, avril - juin, avril - juin 1764; MC/ET/XXVII/319
  - Minutes. 1764, juillet - septembre, juillet - septembre 1764; MC/ET/XXVII/320
  - Minutes. 1764, octobre - décembre, octobre - décembre 1764; MC/ET/XXVII/321
  - Minutes. 1765, janvier - mars, janvier - mars 1765; MC/ET/XXVII/322
  - Minutes. 1765, avril - juin, avril - juin 1765; MC/ET/XXVII/323
  - Minutes. 1765, juillet - septembre, juillet - septembre 1765; MC/ET/XXVII/324
  - Minutes. 1765, octobre - décembre, octobre - décembre 1765; MC/ET/XXVII/325
  - Minutes. 1766, janvier - mars, janvier - mars 1766; MC/ET/XXVII/326
  - Minutes. 1766, avril - juin, avril - juin 1766; MC/ET/XXVII/327
  - Minutes. 1766, juillet - septembre, juillet - septembre 1766; MC/ET/XXVII/328
  - Minutes. 1766, octobre - décembre, octobre - décembre 1766; MC/ET/XXVII/329
  - Minutes (testaments). 1741 - 1784, MC/ET/XXVII/859
    Testaments authentiques. Les dates des documents correspondent aux dates d'exercice des notaires Duport fils, Robineau et Boursier.
- Répertoire(s) de François ROBINEAU, 17 octobre 1744 - 1766; MC/RE/XXVII/4 - MC/RE/XXVII/6
  - Répertoire. 1744, 17 octobre - 1752, 17 octobre 1744 - 1752; MC/RE/XXVII/4
    Informations concernant le classement et la cotation:
    Le niveau inférieur de description, quand il existe, correspond aux mentions d'actes contenues dans le répertoire. Parmi celles-ci, certaines peuvent y être décrites, de manière plus ou moins détaillée. Pour consulter l'acte proprement dit, il convient de rechercher la cote au niveau des articles (registre ou liasse) des minutes du notaire (cote de type 'MC/ET').
    - Mariage., 10 novembre 1751
      Nom, qualité: (M.) Ramenets, Joseph.
      Nom, qualité: (Mme ou Mlle) Martin, Elisabeth
      Attention: la cote du répertoire (de type ' MC/RE ') ne permet pas de consulter la minute de l'acte. Il convient de rechercher la cote de la minute (de type ' MC/ET ') au niveau des articles (registre ou liasse) de minutes du notaire.
      L'accès aux images numérisées des pages du répertoire se fait au niveau de description supérieur (' Répertoire du notaire '), rubrique ' Consulter les archives numérisées associées '.
  - Répertoire. 1753, 2 janvier - 1759, 2 janvier 1753 - 1759; MC/RE/XXVII/5
  - Répertoire. 1760, 2 janvier - 1766, 2 janvier 1760 - 1766; MC/RE/XXVII/6
    - Inventaire après décès de Jean Henri SCHURIN DELAGRANGE, 13 janvier 1762
      MC/RE/XXVII/6
      Attention: la cote de répertoire (de type 'MC/RE') ne permet pas de consulter la minute de l'acte. ll convient de rechercher la cote de la minute (de type 'MC/ET') au niveau des articles (registre ou liasse) de minutes du notaire.
      L'accès aux images numérisées des pages du répertoire se fait au niveau de description supérieur (' Répertoire du notaire '), rubrique ' Consulter les archives numérisées associées'.
      Inventaires après décès de 1762 (2536 actes), par Thierry Boudignon, v. 1990 (base de données migrée: voir contexte dans le Plan d'orientation général - Notaires de Paris, guides thématiques du Minutier).
      Date de création de la notice: 2004
      inventaire après décès; Schurin Delagrange, Jean-Henri
    - Inventaire après décès de Angélique Charlotte GIRARD, épouse VEZIE, 18 janvier 1762
      inventaire après décès; Girard, Angélique-Charlotte; Vezie (épouse)
    - Inventaire après décès de Claude MAGNIER, 28 janvier 1762
      inventaire après décès; Magnier, Claude
    - Inventaire après décès de Claude Simon LIGNIERES, 30 janvier 1762
      inventaire après décès; Lignieres, Claude-Simon
    - Inventaire après décès de Jeanne JAME, épouse COURTOIS, 3 février 1762
      inventaire après décès; Jame, Jeanne; Courtois (épouse)
    - Inventaire après décès de Simon RIVILLET, 11 février 1762
      inventaire après décès; Rivillet, Simon
    - Inventaire après décès de Louis MAZON, 12 février 1762
      inventaire après décès; Mazon, Louis
    - Inventaire après décès de Jeanne ROUSSEAU, épouse FREMONT, 30 mars 1762
      inventaire après décès; Rousseau, Jeanne; Fremont (épouse)
    - Inventaire après décès de Marie HACQUIN, 19 avril 1762
      inventaire après décès; Hacquin, Marie
    - VATINELLE (Claude Jean-Baptiste) maître fondeur § Inventaire après décès de Françoise Angadrème DESVIGNES, épouse de .., 22 avril 1762
      Artisans XVIIIe siècle, par M. Rambaud et C. Grodecki, 1956-1977 ( fichier papier entièrement dématérialisé; voir contexte dans le Plan d'orientation général - Notaires de Paris, guides thématiques du Minutier).
      inventaire; Vatinelle, Claude Jean-Baptiste
    - Inventaire après décès de Françoise Agadrenne DESVIGNES, épouse VATINELLE, 22 avril 1762
      inventaire après décès; Desvignes, Françoise-Agadrenne; Vatinelle (épouse)
    - Inventaire après décès de Perrine ROLLET, veuve AVELINE, 22 avril 1762
      inventaire après décès; Rollet, Perrine; Aveline (veuve)
    - Inventaire après décès de Jérôme Mathieu SILVA, 4 mai 1762
      inventaire après décès; Silva, Jérôme-Mathieu
    - Inventaire après décès de René BREHON, 12 mai 1762
      inventaire après décès; Brehon, René
    - Inventaire après décès de Benoît JORET, 14 mai 1762
      inventaire après décès; Joret, Benoît
    - Inventaire après décès de Louise ANCELIN, épouse Benoît JORET, 14 mai 1762
      inventaire après décès; Ancelin, Louise; Joret Benoît (épouse)
    - Inventaire après décès de Louise Elisabeth MINOU, épouse SANGUIN, 17 mai 1762
      inventaire après décès; Minou, Louise-Elisabeth; Sanguin (épouse)
    - Inventaire après décès de François Gérard de BERINGHEN, 27 mai 1762
      inventaire après décès; Beringhen, François-Gérard de
    - Inventaire après décès de Anne Ambroise DURAND, 2 juin 1762
      inventaire après décès; Durand, Anne-Ambroise
    - Inventaire après décès de Antoine Balthazard PETRE, 2 juin 1762
      inventaire après décès; Petre, Antoine-Balthazard
    - Inventaire après décès de Charles LECOMTE, 9 juin 1762
      inventaire après décès; Lecomte, Charles
    - Inventaire après décès de Pierre Joseph CLAIRBOIS, 14 juin 1762
      inventaire après décès; Clairbois, Pierre-Joseph
    - Inventaire après décès de Bernard LAFITTE, 15 juin 1762
      inventaire après décès; Lafitte, Bernard
    - Inventaire après décès de Marie BERTHIER, veuve NOLY, 25 juin 1762
      inventaire après décès; Berthier, Marie; Noly (veuve)
    - Inventaire après décès de Charlotte Gabrielle LEGER, 5 juillet 1762
      inventaire après décès; Leger, Charlotte-Gabrielle
    - Inventaire après décès de Jeanne GUITET, épouse VEROUT, 14 juillet 1762
      inventaire après décès; Guitet, Jeanne; Verout (épouse)
    - Inventaire après décès de Françoise BORDIER, épouse MORTETMANSE, 4 août 1762
      inventaire après décès; Bordier, Françoise; Mortetmanse (épouse)
    - Inventaire après décès de Pierre JOURDAN, 11 septembre 1762
      inventaire après décès; Jourdan, Pierre
    - Inventaire après décès de Pierre Christophe MENU, 20 septembre 1762
      inventaire après décès; Menu, Pierre-Christophe
    - Inventaire après décès de Jean Baptiste LACLEF, 25 septembre 1762
      inventaire après décès; Laclef, Jean-Baptiste
    - Inventaire après décès de Pierre Jean Baptiste Charles SAGNEMER, 27 septembre 1762
      inventaire après décès; Sagnemer, Pierre-Jean-Baptiste-Charles
    - Inventaire après décès de Jean Claude BETOURNE, 28 septembre 1762
      inventaire après décès; Betourne, Jean-Claude
    - Inventaire après décès de René BENOIST, 5 octobre 1762
      inventaire après décès; Benoist, René
    - Inventaire après décès de Marie Anne RICHARD, (épouse Pierre ) FABIEN, 10 novembre 1762
      inventaire après décès; Richard, Marie-Anne; Fabien Pierre
    - Inventaire après décès de Pierre DUTARTRE, 12 novembre 1762
      inventaire après décès; Dutartre, Pierre
    - Inventaire après décès de Nicolas TERNIZIEN, 13 novembre 1762
      inventaire après décès; Ternizien, Nicolas
    - Inventaire après décès de Antoine MARIA, 13 novembre 1762
      inventaire après décès; Maria, Antoine
    - Inventaire après décès de Jacqueline GAUJON, veuve TOURBUT, 9 décembre 1762
      inventaire après décès; Gaujon, Jacqueline; Tourbut (veuve)
    - Inventaire après décès de Pierre Benoît NEVEU, 10 décembre 1762
      inventaire après décès; Neveu, Pierre-Benoît
    - Inventaire après décès de Edmond de BUTLER, 11 décembre 1762
      inventaire après décès; Butler, Edmond de